臺灣高雄地方法院刑事判決　　　　　　　　　　　　九十三年度訴字第三二０一號
　　公　訴　人　臺灣高雄地方法院檢察署檢察官
　　被　　　告　甲○○　男　三.
右列被告因違反毒品危害防制條例案件，經檢察官提起公訴（九十一年度毒偵字第七
二二九號），被告於本院準備程序進行中，就被訴事實為有罪之陳述，經本院告知簡
式審判程序意旨，並聽取公訴人及被告之意見後，本院合議庭裁定由受命法官獨任依
簡式審判程序審理，判決如左：
    主  文
甲○○施用第一級毒品，累犯，處有期徒刑柒月。
扣案殘留第一級毒品海洛因之夾鍊袋壹個、殘留第一級毒品海洛因之注射針筒貳支均
沒收銷燬之；扣案之塑膠杓子壹支沒收。
    事  實
一、甲○○前因違反麻醉藥品管理條例案件，經本院以八十二年度易字第四七二０號
    判決判處五月確定，復因違反肅清煙毒條例案件，經本院以八十二年度訴字第四
    七二二號判決判處有期徒刑三年三月確定，於民國八十二年九月二十九日入監執
    行上開二罪，於八十四年五月二十日縮短刑期假釋出監；於假釋期間，因違反麻
    醉藥品管制條例案件，經本院以八十六年度易字第五０二號判決判處有期徒刑六
    月確定，於八十六年十二月七日縮短刑期執行完畢，並由法院撤銷前開假釋，接
    續執行所餘殘刑一年十一月十一日，於八十八年八月十九日縮短刑期假釋出監，
    於八十八年十一月七日假釋保護管束期滿，未被撤銷假釋而均已執行完畢論（構
    成累犯）。其於八十八年間因施用毒品案件，經本院以八十八年度毒聲字第八七
    九一號裁定送勒戒處所觀察、勒戒後，因有繼續施用毒品之傾向，經臺灣高雄地
    方法院檢察署檢察官聲請令入戒治處所施以強制戒治，由本院以八十八年度毒聲
    字第九二六五號裁定令入戒治處所施以強制戒治一年，嗣經戒治所評定合格，認
    無繼續戒治之必要，而經該署檢察官聲請本院裁定停止戒治，經本院以八十九年
    度毒聲字第三三五一號裁定停止戒治，所餘戒治期間，付保護管束，復因施用毒
    品，經本院再以八十九年度毒聲字第七一二九號裁定，撤銷停止戒治並令入戒治
    處所施以強制戒治，於九十年四月一日強制戒治期滿，經該署檢察官於九十年四
    月二十三日以九十年度戒毒偵字第五一二號不起訴處分確定。復於前開不起訴處
    分確定後五年內，因施用毒品案件，由臺灣高雄地方法院檢察署檢察官以九十年
    度偵字第三０三四號提起公訴，經本院於九十一年一月三十一日以九十年度易字
    第四四七九號判決判處有期徒刑六月確定，並由本院以九十年度毒聲字第六八七
    九號裁定令入戒治處所施以強制戒治一年，嗣經戒治所評定合格，認無繼續戒治
    之必要，而經臺灣高雄地方法院檢察署檢察官聲請本院裁定停止戒治，經本院以
    九十一年度毒聲字第六二０八號裁定停止戒治，所餘戒治期間，付保護管束，於
    九十一年十月九日停止處分執行出監。詎仍不知悔改，明知海洛因業經公告列為
    毒品危害防制條例第二條第二項第一款之第一級毒品，不得非法持有、施用，竟
    基於施用第一級毒品海洛因之犯意，於前開不起訴處分後五年內之九十一年十二
    月三日中午某時許，在其位於高雄市三民區○○○路一三０號住處內，以將第一
    級毒品海洛因置於注射針筒摻水混合後，注射身體之方式，施用第一級毒品海洛
    因一次。嗣於同日十七時十分許，為警持搜索票在上址查獲，並當場扣得殘留第
    一級毒品海洛因之夾鍊袋一個、殘留第一級毒品海洛因之注射針筒二支及塑膠杓
    子一支。
二、案經高雄市政府警察局前鎮分局報請臺灣高雄地方法院檢察署檢察官偵查起訴。
    理  由
一、本件被告甲○○所犯為死刑、無期徒刑、最輕本刑為三年以上有期徒刑以外之罪
    ，其於準備程序進行中，就被訴事實為有罪之陳述，經告知簡式審判程序之旨，
    並聽取當事人之意見後，本院合議庭裁定由受命法官獨任進行簡式審判程序，合
    先敘明。
二、右揭事實，業據被告於本院審理時自白不諱，且其於九十一年十二月三日十七時
    十分許，為警查獲時所採取之尿液，經送請高雄市立凱旋醫院檢驗結果，呈嗎啡
    陽性反應，有該院九十一年十二月二十三日高市凱醫檢字第００七七四號煙毒尿
    液檢驗成績書一紙附卷可稽，並有夾鍊袋一個、注射針筒二支及塑膠杓子一支扣
    案在卷可佐。又扣案之夾鍊袋、注射針筒，經分別送請高雄醫學大學附設中和紀
    念醫院鑑驗結果，確均含有第一級毒品海洛因之陽性反應，有該院於九十三年十
    十二月二十八日出具之檢驗報告二份在卷可考。是被告上開自白與事實相符，自
    可採為認定事實之證據，其施用第一級毒品之犯罪事實，堪以認定。另被告曾於
    八十八年間因施用毒品案件，經本院以八十八年度毒聲字第八七九一號裁定送勒
    戒處所觀察、勒戒後，認有繼續施用毒品之傾向，經臺灣高雄地方法院檢察署檢
    察官聲請令入戒治處所施以強制戒治，由本院以八十八年度毒聲字第九二六五號
    裁定令入戒治處所施以強制戒治一年，嗣經戒治所評定合格，認無繼續戒治之必
    要，而經該署檢察官聲請本院裁定停止戒治，經本院以八十九年度毒聲字第三三
    五一號裁定停止戒治，所餘戒治期間，付保護管束，復因施用毒品，經本院再以
    八十九年度毒聲字第七一二九號裁定撤銷停止戒治，並令入戒治處所施以強制戒
    治，於九十年四月一日強制戒治期滿，經該署檢察官於九十年四月二十三日以九
    十年度戒毒偵字第五一二號不起訴處分確定在案。復於前開不起訴處分確定後五
    年內，因施用毒品案件，由臺灣高雄地方法院檢察署檢察官以九十年度偵字第三
    ０三四號提起公訴，經本院於九十一年一月三十一日以九十年度易字第四四七九
    號判決判處有期徒刑六月確定，並由本院以九十年度毒聲字第六八七九號裁定令
    入戒治處所施以強制戒治一年，嗣經戒治所評定合格，認無繼續戒治之必要，而
    經臺灣高雄地方法院檢察署檢察官聲請本院裁定停止戒治，經本院以九十一年度
    毒聲字第六二０八號裁定停止戒治，所餘戒治期間，付保護管束，於九十一年十
    月九日停止處分執行出監之事實，分別有該不起訴處分書、臺灣高等法院被告全
    國前案紀錄表、本院被告院內索引卡紀錄表、臺灣高雄地方法院檢察署刑案資料
    查註紀錄表各一份附卷可參，其於前開不起訴處分後，五年內三犯本件施用第一
    級毒品罪，事證明確，應予依法論科。
三、查被告行為後，毒品危害防制條例已於九十二年七月九日修正公布，且業自九十
    三年一月九日起生效施行，惟經比較前開新舊法規定之結果，修正後毒品危害防
    制條例第十條第一項規定與修正前之規定並無不同，新舊法之法定刑均為「六月
    以上五年以下有期徒刑」，且被告係前因施用毒品案件，經觀察、勒戒、強制戒
    治後，由檢察官為不起訴處分，五年內三犯本件施用毒品罪，依新舊法第二十三
    條之規定，對於經強制戒治執行完畢釋放後，五年內三犯第十條之罪之處遇程序
    雖有不同，然新法對於五年內三犯第十條之罪者及舊法對於經強制戒治執行完畢
    後五年內三犯第十條之罪者，仍均由檢察官依法追訴其刑責結果並無不同，對於
    被告並無不利，本件自應適用修正後之新法。是核被告所為，係犯修正後毒品危
    害防制條例第十條第一項之施用第一級毒品罪。被告持有第一級毒品進而施用，
    持有之低度行為為施用之高度行為所吸收，不另論持有毒品之罪。又其前因違反
    麻醉藥品管理條例案件，經本院以八十二年度易字第四七二０號判決判處五月確
    定，復因違反肅清煙毒條例案件，經本院以八十二年度訴字第四七二二號判決判
    處有期徒刑三年三月確定，於八十二年九月二十九日入監執行上開二罪，於八十
    四年五月二十日縮短刑期假釋出監；於假釋期間，因違反麻醉藥品管制條例案件
    ，經本院以八十六年度易字第五０二號判決判處有期徒刑六月確定，於八十六年
    十二月七日縮短刑期執行完畢，並經撤銷假釋，接續執行所餘殘刑一年十一月十
    一日，於八十八年八月十九日縮短刑期假釋出監，於八十八年十一月七日假釋保
    護管束期滿，未被撤銷假釋而均已執行完畢論，此有臺灣高等法院被告全國前案
    紀錄表及臺灣高雄地方法院檢察署刑案資料查註紀錄表各一份在卷可稽，其於五
    年以內再犯本件有期徒刑以上之罪，為累犯，應依刑法第四十七條規定加重其刑
    。爰審酌被告前有施用毒品之不良素行，歷經一次觀察、勒戒及二次強制戒治程
    序，仍未能徹底戒絕毒品，復於強制戒治付保護管束期間再犯本案施用毒品罪，
    顯見其無戒毒悔改之意，本不易寬貸，惟念其施用毒品乃自戕一己之身體健康，
    尚未對他人造成危害，且犯後已坦承犯行，態度良好等一切情狀，量處如主文所
    示之刑。另扣案之夾鍊袋一個、注射針筒二支經鑑定結果，含有第一級毒品海洛
    因殘渣反應，亦有前揭高雄醫學大學附設中和紀念醫院之檢驗報告在卷可按，其
    上殘留之海洛因在客觀上均已無從分析剝離，不問屬於被告與否，應依毒品危害
    防制條例第十八條第一項前段規定宣告沒收銷毀之。至扣案之塑膠杓子一支，為
    被告所有且供施用第一級毒品海洛因所用之物，業經被告供述明確，爰依刑法第
    三十八條第一項第二款宣告沒收之。
據上論斷，應依刑事訴訟法第二百七十三條之一第一項、二百九十九條第一項前段，
修正後毒品危害防制條例第十條第一項、第十八條第一項前段，刑法第十一條、第二
條第一項前段、第四十七條、第三十八條第一項第二款，判決如主文。
本案經檢察官乙○○到庭執行職務。
中　　　華　　　民　　　國　　九十四　　年　　　一　　　月　　二十四　　日
                                  臺灣高雄地方法院刑事第四庭
                                      法  官  楊  佩  蓉
右正本證明與原本無異。
如不服本判決，應於收受送達後十日內向本院提出上訴書狀。
　　　　　　　　　　　　　　　　　　　書記官  陳  南  瑜
中　　　華　　　民　　　國　　九十四　　年　　　一　　　月　　二十五　　日
附錄本案論罪法條：
毒品危害防制條例第十條第一項
施用第一級毒品者，處六月以上五年以下有期徒刑。
